臺灣板橋地方法院刑事判決　　　　　　　96年度易字第3389號
公　訴　人　臺灣板橋地方法院檢察署檢察官
被　　　告　乙○○
上列被告因違反毒品危害防制條例案件，經檢察官提起公訴（96
年度毒偵字第7835號），本院訊問被告為有罪陳述後，改依簡式
審判程序審理，並判決如下：
    主  文
乙○○施用第二級毒品，累犯，處有期徒刑月，如易科罰金，
以新台幣壹仟元折算壹日。扣案之第二級毒品安非他命壹小包（
驗餘淨重零點柒零伍伍公克）沒收銷燬之。
    事  實
一、乙○○前於民國91年間因施用毒品案件，經臺灣臺北地方法
    院以91年度毒聲字第1437號裁定觀察勒戒，嗣經認無繼續施
    用傾向，於92年6 月21日執行完畢，由臺灣臺北地方法院檢
    察署檢察官以91年度毒偵字第422 號為不起訴處分確定。復
    於91年間因竊盜等案件，經本院以91年度易字第3510號判處
    有期徒刑7 月確定，並於94年5 月4 日縮刑期滿執行完畢。
    詎仍不知悛悔，明知安非他命係毒品危害防制條例第2 條第
    2 項第2 款所定之第二級毒品，依法不得施用、持有，竟於
    上開觀察勒戒執行完畢後5 年內，基於施用第二級毒品安非
    他命之犯意，於96年9 月5 日晚間18時許，在臺北市○○路
    ○ 段某賓館內，以吸食器燒烤煙霧之方式施用安非他命一次
    。嗣為警於96年9 月7 日晚間21時30分許，在臺北市○○○
    路、永吉路口處查獲，並扣得安非他命1 小包（驗餘淨重
    0.7055公克）。經警於96年9 月7 日晚間22時15分許採驗尿
    液結果呈安非他命陽性反應，始悉上情。
二、案經臺北市政府警察局松山分局移送臺灣士林地方法院檢察
    署檢察官偵查後，簽請臺灣高等法院檢察署核轉臺灣板橋地
    方法院檢察署檢察官偵查起訴。
    理  由
一、訊據被告乙○○於偵查及本院審理中，對上揭事實已坦承不
    諱，此外，被告經警於96年9 月7 日晚間22時15分許採尿送
    驗結果（檢體編號：022300號），呈安非他命陽性反應，有
    尿液檢體委驗單、台灣尖端先進生技醫藥股份有限公司濫用
    藥物尿液檢驗報告各1 件在卷可查（見甲○96毒偵字第7835
    號卷第23、24頁）。此外，扣案之白色晶體1 小包（驗餘淨
    重0.7055公克）確屬安非他命成分無誤，亦有交通部民用航
    空局航空醫務中心鑑定書1 件在卷可查（見上開卷第4 頁）
    。足見被告所為自白與事實相符，而得採為認定之依據。次
    查，被告於91年間因施用毒品案件，經臺灣臺北地方法院以
    91年度毒聲字第1437號裁定觀察勒戒，嗣經認無繼續施用傾
    向，於92年6 月21日執行完畢，由臺灣臺北地方法院檢察署
    檢察官以91年度毒偵字第422 號為不起訴處分確定乙節，有
    台灣高等法院被告前案紀錄表及刑案查註紀錄表各1 件在卷
    可稽。被告於上開觀察勒戒執行完畢後5 年內再為本件犯行
    ，本件事證明確，被告施用毒品之犯行堪以認定。
二、按刑法及刑法施行法業於94年2 月2 日經總統以華總一義字
    第09400014901 號令修正公布，並於95年7 月1 日施行。又
    按安非他命屬同項第2 款所列之第二級毒品，核被告乙○○
    所為，係犯毒品危害防制條例第10條第2 項之施用第二級毒
    品罪。其持有安非他命之低度行為，為施用之高度行為所吸
    收，不另論罪。又查被告於91年間因竊盜等案件，經本院以
    91年度易字第3510號判處有期徒刑7 月確定，並於94年5 月
    4 日縮刑期滿執行完畢等情，有上述前案紀錄表一件在卷可
    查。被告於上開有期徒刑執行完畢後，5 年內再犯本件有期
    徒刑以上之罪，為累犯，應依刑法第47條第1 項之規定加重
    其刑。爰審酌被告已有違反毒品危害防制條例前科之素行狀
    況，竟又為本件犯行，顯見其未知戒除毒癮，意志力薄弱，
    並考量施用毒品乃自戕行為，所生危害非鉅，暨被告坦承施
    用毒品犯行之犯後態度等一切情狀，量處如主文所示之刑，
    併諭知易科罰金折算標準。至扣案之安非他命（驗餘淨重0.
    7055公克）為毒品，應依毒品危害防制條例第18條第1項 前
    段之規定宣告沒收銷燬之。
三、末按「除被告所犯為死刑、無期徒刑、最輕本刑為三年以上
    有期徒刑之罪或高等法院管轄第一審案件者外，於前條第一
    項程序進行中，被告先就被訴事實為有罪之陳述時，審判長
    得告知被告簡式審判程序之旨，並聽取當事人、代理人、辯
    護人及輔佐人之意見後，裁定進行簡式審判程序」，刑事訴
    訟法第273 條之1 第1 項定有明文。查本件被告涉犯之毒品
    危害防制條例第10條第2 項之施用毒品罪，法定本刑並非最
    輕本刑為3 年以上有期徒刑之罪，且被告於本院準備程序期
    日中已就被訴事實為有罪之陳述，經告知被告簡式審判程序
    之旨後，被告及公訴人對於本件改依簡式審判程序審理亦均
    表示無意見，是本院即依前揭刑事訴訟法規定，裁定本件進
    行簡式審判程序，附此敘明。
據上論斷，應依刑事訴訟法第273 條之1 第1 項、第299 條第1
項前段，毒品危害防制條例第10條第2 項、第18條第1 項前段，
刑法第11條前段、第47條第1 項、第41條第1 項前段，判決如主
文。
本案經檢察官馬凱蕙到庭執行職務。
中　　華　　民　　國　　96　　年　　12　　月　　12　　日
                  刑事第十四庭  法　官  汪怡君
上列正本證明與原本無異。
如不服本判決，應於送達後十日內敘明上訴理由，向本院提出上
訴狀。
                                書記官  李郁禎
中　　華　　民　　國　　96　　年　　12　　月　　12　　日
附錄本案論罪科刑法條全文：
毒品危害防制條例第10條
施用第一級毒品者，處六月以上五年以下有期徒刑。
施用第二級毒品者，處三年以下有期徒刑。
